【裁判字號】    95,交聲,1737
【裁判日期】    951130
【裁判案由】    交管條例聲異
【裁判全文】
臺灣板橋地方法院交通事件裁定        95年度交聲字第1737號
異  議  人
即受處分人  乙○○?男?44歲.
                  ?住臺北市○.
??????????
上列異議人即受處分人因違反道路交通管理處罰條例案件，對於
臺北市交通事件裁決所於民國九十五年十月二十五日所為北市裁
二字第裁二二－Ｃ00000000號裁決，聲明異議，本院裁
定如下：
    主  文
異議駁回。
    理  由
一、按汽車駕駛人，行經有燈光號誌管制之交岔路口闖紅燈者，
    處新臺幣（下同）一千八百元以上五千四百元以下罰鍰，並
    記違規點數三點，道路交通管理處罰條例第五十三條、第六
    十三條第一項第三款定有明文。
二、本件異議人即受處分人乙○○於民國九十五年九月二十九日
    上午九時四十分許，駕駛車號二七九六－ＫＦ號自用一般小
    客車行經臺北縣蘆洲市○○○道與中正路路口時，因闖越紅
    燈左轉，經臺北縣政府警察局交通隊甲○○○○當場攔停舉
    發，嗣受處分人於九十五年十月十四日應到案日期前之同年
    月二日提出申訴，經原處分機關函請舉發單位調查結果，仍
    認受處分人有上開違規行為，乃於九十五年十月二十五日依
    道路交通管理處罰條例第五十三條第一項及違反道路交通管
    理事件統一裁罰基準表之規定，裁處受處分人二千七百元罰
    鍰，並依同條例第六十三條第一項（裁決書漏載第三款）規
    定記違規點數三點。
三、異議人即受處分人乙○○固於申訴書、聲明異議狀及本院訊
    問中坦承有於上述時間行經臺北縣蘆洲市○○○道與中正路
    路口，於左轉中正路時經警攔停舉發一事，惟矢口否認有何
    違反道路交通管理處罰條例之行為，辯稱：伊係綠燈左轉，
    未有違規情事，且員警舉發亦未有證據證明云云。經查，異
    議人於上揭時、地行經有燈光號誌管制之交岔路口，違規紅
    燈左轉中正路一節，業據本件舉發員警即證人洪啟宏於本院
    訊問時到庭結證稱：「（問：本件是否你舉發，違規過程如
    何？）是的，當庭呈提出的圖片一就是我當時巡邏車的位置
    ，異議人當時車輛的位置就在圖片四的小發財車的位置，當
    時異議人在等紅燈，當時我的路線就在圖片一方向燈小貨車
    的後面，當時我駕駛的車子是警車，當時我前面及我們警車
    都是要左轉的，當時異議人車子是紅燈左轉，當時我車子位
    置是綠燈，異議人車子位置燈號應該是紅燈，當時紅燈不能
    左轉，所以異議人車輛有違規左轉。」、「異議人車子位置
    是我提供圖片四的小貨車位置那裡，當時異議人車子是停止
    的，他的位置不能看到自己行向的燈號，只能看到我們平面
    車道的綠燈，因為異議人車子已經轉到中正路的方向，我當
    時確認異議人車子行向路口號誌是紅燈，我們平面車道是綠
    燈的時候，異議人的行向那裡紅燈。」等語（見卷附本院九
    十五年十一月二十八日訊問筆錄）明確，觀諸證人所言，就
    燈號情形、相對應其所駕駛警車所處位置與異議人駕駛車輛
    位置等情節詳述具體明確，復對照證人庭呈所示違規地點、
    號誌照片可知，員警行向之平面車道時相號誌與異議人行經
    環堤大道與中正路路口時所遵循之時相號誌相異，如依證人
    所述，當時尚有其他車輛在警車之前，即若非他前車先行則
    警車斷不能前行，而依常情，他前車輛不可能無視警車在旁
    猶兀自違規前行，是他前車前行左轉應待循綠燈時相行駛之
    情應可認定，是員警行向當時號誌時相為綠燈無訛，反之，
    異議人行向號誌所現當係紅燈乃事屬當然，綜上，證人所述
    並未有悖經驗法則、論理法則之處，復兼衡證人即本件舉發
    甲○○○○證述與異議人間並無何身分利害業務關係，當無
    嫌隙，衡情應無甘冒偽證罪刑責風險而設詞構陷異議人之理
    ，從而，既查無任何證據足資證明執勤員警有何捏造事實違
    法取締之不法情事，並參酌警員執行公務時，本身即受有行
    政懲處責任之監督，且其到庭具結作證，更係以刑事責任擔
    保其證言之真實性，其之證言又與事實無悖，是其證述應非
    子虛，自足採信。故雖警車上之另一員警未目睹違規經過，
    又未有採證證據提出，然證人證言之可信既如上述，已足資
    為認定異議人於行向紅燈違規左轉之實，而異議人僅空言指
    稱其跟循他車綠燈左轉，未有違規情事云云，未有何利他證
    據提出以供本院詳查，其泛言所辯，尚不足採為免責之依據
    ，據此，異議人有於上述時、地違規紅燈左轉一事應堪認定
    ，
    本件事證明確，應依法論科。
四、從而，原處分機關依據道路交通管理處罰條例第五十三條第
    一項、第六十三條第一項第三款及違反道路交通管理事件統
    一裁罰基準表之規定，裁處異議人罰鍰二千七百元，並記違
    規點數三點，經核並無違誤，量罰亦甚妥適，應予維持，本
    件異議為無理由，應予駁回。
據上論斷，應依道路交通案件處理辦法第十九條，裁定如主文。
中    華    民    國    95    年    11    月    30    日
                  臺灣板橋地方法院交通法庭
                   ??? 法  官  王綽光
以上正本證明與原本無異。
如不服本裁定應於送達後五日內向本院提出抗告狀。
                          書記官  許清秋
中    華    民    國    95    年    12    月    1     日


司法院資訊處製作；財團法人民間司法改革基金會備份。
